【裁判字號】    97,訴,2747
【裁判日期】    980122
【裁判案由】    返還消費借貸款
【裁判全文】
臺灣板橋地方法院民事判決              97年度訴字第2747號
原      告  合作金庫商業銀行股份有限公司
法定代理人  丙○○
訴訟代理人  乙○○
被      告  甲○○
上列當事人間請求返還消費借貸款事件，經本院於民國98年1 月
13日言詞辯論終結，判決如下：
    主  文
被告應給付原告新台幣壹佰肆拾伍萬柒仟肆佰拾伍元，及自民
國九十七年九月十一日起至清償日止，按年息百分之六點五計算
之利息，暨自民國九十七年十月十二日起至清償日止，其逾期在
六個月以內者，按上開利率百分之十，逾期超過六個月以上部分
，按上開利率百分之二十計算之違約金。
被告應給付原告新台幣壹佰肆拾伍萬柒仟肆佰拾伍元，及自民
國九十七年九月十一日起至清償日止，按年息百分之六點五計算
之利息，暨自民國九十七年十月十二日起至清償日止，其逾期在
六個月以內者，按上開利率百分之十，逾期超過六個月以上部分
，按上開利率百分之二十計算之違約金。
訴訟費用由被告負擔。
    事實及理由
一、原告主張：
（一）訴外人菘輝實業有限公司（以下簡稱：菘輝公司）於民國
      97年7 月11日邀訴外人何玫其、林景良及被告為連帶保證
      人，並開立借據1 紙向原告借款新台幣（下同）300 萬元
      （分二筆貸放，各150 萬元），各自97年7 月11日起至10
      2 年7 月11日止期間5 年，依年金法按月本息平均攤還，
      利率按原告定儲指數利率2.65％加碼年息3.85％計算（即
      為年息6.5 ％），嗣後隨同指標利率變動而調整（目前為
      年息6.5 ％），如逾期（或視為到期）在六個月以內償還
      時則應按原利率之一成，超過六個月部份按原利率之二成
      加付違約金，立有借據1 紙為證。
（二）詎料訴外人及被告等未依約繳息，且訴外人菘輝公司於97
      年9 月22日起已發生陸續退票且拒往事，迭經催討除繳部
      份金額外其餘催討無效，尚欠：1.1,457,435 元及自97年
      9 月11日起之利息及違約金，2.1,457,435 及自97年9 月
      11日起之利息及違約金，尚未清償，被告等均置之不理，
      依授信約定書第5 條約定，立約人借款期間內任何一宗債
      務不依約付息時，及特別商議條款中立約人或負責人使用
      票據有退票未經清償或到期未能兌現者等事，原告得視為
      全部到期，依授信約定書第5 條約定，應立即清償全部債
      務，依法被告應負給付責任。
（三）聲明：如主文所示。
二、被告則以：其有擔任系爭借款之連帶保證人無誤，惟系爭借
    款之主債務人已與原告洽談中等語置辯，並聲明：駁回原告
    之訴。
三、查原告主張之事實，業據其提出與所述相符之菘輝實業有限
    公司於經濟部商業司登記之公司基本資料單、借據、連帶保
    證書各1 份與授信約定書4 份、退票理由單6 份、票據交換
    所通報拒往戶1 份及存證信函4 份等影本為證，自堪信為真
    實。被告雖以前詞置辯，然所辯仍無礙其應負清償之責。從
    而，原告依消費借貸及連帶保證之法律關係，請求被告給付
    如主文第1 、2 項所示本金、利息與違約金，洵屬有據，應
    予准許。
四、訴訟費用負擔之依據：民事訴訟法第78條。
中    華    民    國    98    年    1     月    22    日
                  民事第三庭    法  官  邱靜琪
以上正本係照原本作成
如對本判決上訴，須於判決送達後20日內向本院提出上訴狀
中    華    民    國    98    年    1     月    22    日
                                書記官  白俊傑


司法院資訊處製作；財團法人民間司法改革基金會備份。
